

CONTACTO

Mz A3 lt 45 2° etapa Urb. Manuel Arévalo, La Esperanza. Trujillo

ihonatanmm.1995@gmail.com

Cel: (+51) 950 212 908

DNI: 70555743

https://www.linkedin.com/in/jhonatan-mantilla-mi%C3%B1ano-19031995/

Licencia A1: D70555743

https://gamm95.github.io/

HABILIDADES

- Buen compañero con capacidad de trabajo en equipo.
- Facilidad para seguir instrucciones y generar resultados de calidad.
- Aprendizaje rápido, continuo y con capacidad de análisis.
- Liderazgo y compromiso.
- Actitud positiva y autoconfianza.

IDIOMAS

Idioma Inglés Intermedio
 Nivel Oral: Intermedio | Escrito: Intermedio.

Jhonatan Mantilla Miñano

Bach. Ingeniería de Minas & estudiante de Ingeniería de Sistemas

Me considero una persona organizada y con una gran motivación, me gustan los retos y no me rindo fácilmente. Actualmente estoy cursando la carrera Ingeniería de Sistemas y en búsqueda de mi nueva experiencia laboral en este sector para aprender y seguir desarrollandome profesionalmente.

EXPERIENCIA LABORAL

Supervisor de Operaciones

Corporación e Inversiones Piscis S.A.C. Huamachuco , Enero 2020 - Marzo 2020

- Asegurar el buen desenvolvimiento de las operaciones en las actividades de carguío, acarreo y descarga.
- Velar el cumplimiento de las inspecciones y procedimientos de trabajo.
- Cumplir con las políticas y procedimientos del sistema de gestión de seguridad

Practicante Pre Profesional - Ing. Minas

Ex Unidad Minera Colquirrumi - CIEMAM S.A.C. Subsidiaria de Buenaventura Hualgayoc, Marzo 2019 - Junio 2019

- Verificar la correcta instalación del sostenimiento de armado de cuadros de madera, Wood pack simple y doble en labores de avance y tajeos.
- Supervisión de labores mineras subterráneas y señalizacion de áreas de trabajo.
- Control de tiempos de perforación con jackleg y carros mineros U35.

FORMACIÓN ACADÉMICA

Universidad César Vallejo

Trujillo, Septiembre 2020 - Presente

• 8° ciclo de la carrera de Ingeniería de Sistemas

Universidad Nacional de Trujillo

Trujillo, Abril 2014 - Diciembre 2018

- Bachiller en Ingeniería de Minas, 2019
- Egresado 5° superior de mi promoción, 2018

Centro Peruano Norteamericano "El Cultural"

Trujillo, Enero 2007 - Mayo 2013

- Inglés Norteamericano
- Passed Succesfully ECCE Exam, 2013

HABILIDADES TÉCNICAS

Ingeniería de Sistemas

- Java 8.2 Nivel: Intermedio
- C# Nivel: Básico
- HTML5 Nivel: Básico
- CSS3 / JavaScript Nivel: Básico
- SQL Server / MySQL Workbench Nivel: Intermedio
- GIT / GitHub
 Nivel: Intermedio
- Power BI Desktop Nivel: Intermedio
- Cisco Packet Tracer v15
 Nivel: Intermedio

Ingeniería de Minas

- Microsoft Office 2019
 Nivel: Intermedio Avanzado
- AutoCAD 2D / AutoCAD3D Nivel: Intermedio - Avanzado
- Civil AutoCAD Nivel: Básico
- Minesight 9.5
 Nivel: Básico
- S10 Costos y Presupuestos Nivel: Intermedio
- MS Project 2019
 Nivel: Intermedio
- Ventsim 4.8
 Nivel: Básico

REFERENCIAS

- Ing. Marcelino Torres Villanueva Ingeniero de sistemas
- mtorres@ucvvirtual.edu.pe
- Cel: (+51) 948 331 398
- Ing. Solio Arango Retamozo Ingeniero de minas
- ✓ solioa77@gmail.com
- Cel: (+51) 949 082 427
- Ing. Carlos Canturin de la Cruz Ingeniero de minas
 - Cel: (+51) 967 720 393

PROYECTOS PERSONALES

Portafolio Personal

Enero 2023 - Actualidad

Elaboración de una página web personal con un diseño de interfaz de usuario moderno usando html5, estilos CSS y JavaScript.

Contrata Minera

Agosto 2022 - Actualidad

Aplicativo Java de Escritorio para la gestión administrativa y el control de operaciones para la Contrata Minera Corporación e Inversiones Piscis S.A.C. Permite el registro de trabajadores, control de combustible, reportes administrativos, etc. Creando una base de datos en MySQL y un diseño de Interfaz atractivo al usuario.

CERTIFICACIONES

CCNAv7 Redes empresariales, seguridad y automatización

CISCO Networking Academy | Marzo 2022

CCNAv7 Switching Routing and Wireless Essentials
CISCO Networking Academy | Febrero 2022

CCNAv7 Introducción a redes

CISCO Networking Academy | Mayo 2021

Diplomado: "Operaciones Mineras"

Asociación de Desarrollo y Capacitación Integral Enero 2019 - Diciembre 2019

Diplomado: "Planificación y Diseño de Minas a Tajo Abierto"

Asociación de Desarrollo y Capacitación Integral Enero 2019 - Diciembre 2019

"Ingeniería de Explosivos en Voladura Subterránea y Superficial"

Centro Tecnológico de Voladura EXSA – CTVE Octubre 2018 - Diciembre 2018

"Diseño de Voladuras en Avances: Rampas, Galerías, Subniveles y Chimeneas

Centro Tecnológico de Voladura EXSA – CTVE Octubre 2018 - Diciembre 2018

Certificate of Competency in English (ECCE)

The University of Michigan - English Language Institute Mayo 2013